vi: Kinh doanh & Công nghiệp > Khoa học & Phòng thí nghiệm > Dụng cụ phòng thí nghiệm: Cốc; Ống đong; Bình thót cổ dùng trong phòng thí nghiệm; Đĩa cấy vi khuẩn; Ống hút; Giá để ống nghiệm; Ống nghiệm; Bình rửa
tr: İş ve Endüstri > Bilim ve Laboratuvar > Laboratuvar Sarf Malzemeleri: Beherglaslar; Dereceli Silindirler; Laboratuvar Balonları; Petri Kapları; Pipetler; Deney Tüpü Rafları; Deney Tüpleri; Yıkama Şişeleri
sl-SI: Posel in industrija > Znanost in laboratorij > Laboratorijska oprema: Laboratorijske posode; Merilni valji; Laboratorijske bučke; Petrijevke; Pipete; Stojala za epruvete; Epruvete; Steklenice za izpiranje
nl: Zakelijk en industrieel > Wetenschap en laboratoriums > Laboratoriumbenodigdheden: Bekers; Maatcilinders; Laboratoriumkolven; Petrischalen; Pipetten; Rekken voor reageerbuisjes; Reageerbuisjes; Wasflessen
hu: Üzlet és ipar > Tudomány és laboratórium > Laboratóriumi kellékek: Főzőpoharak; Osztott hengerek; Laboratóriumi lombikok; Petri-csészék; Pipetták; Kémcső-állványok; Kémcsövek; Mosópalackok
zh-TW: 商業與各產業 > 科學和實驗室 > 實驗室用品: 燒杯; 量筒; 燒瓶; 培養皿; 移液器; 試管架; 試管; 洗瓶
th: ธุรกิจและอุตสาหกรรม > วิทยาศาสตร์และห้องแล็บ > อุปกรณ์ในห้องแล็บ: บีกเกอร์; กระบอกตวง; ขวดแก้วของห้องแล็บ; จานเพาะเชื้อ; ปิเปตต์; ชั้นวางหลอดทดลอง; หลอดทดลอง; ขวดฉีดน้ำกลั่น
ko: 비즈니스/산업 > 과학/연구 > 실험용품: 비커; 눈금 실린더; 실험용 플라스크; 페트리 접시; 피펫; 시험관대; 시험관; 세척병
el: Επιχειρηματικός & βιομηχανικός εξοπλισμός > Επιστήμη & εργαστήριο > Εργαστηριακές προμήθειες: Ποτήρια ζέσεως; Ογκομετρικοί κύλινδροι; Εργαστηριακές φιάλες; Τρυβλία Petri; Σιφώνια (πιπέττες); Στηρίγματα δοκιμαστικών σωλήνων; Δοκιμαστικοί σωλήνες; Φιάλες πλύσης
pt-BR: Comercial e industrial > Ciência e laboratório > Suprimentos de laboratório: Provetas; Cilindros graduados; Frascos de laboratório; Placa de Petri; Pipetas; Estantes para tubos de ensaio; Tubos de ensaio; Frascos de lavagem
hr-HR: Posao i industrija > Znanost i laboratorij > Laboratorijski pribor: Laboratorijska čašica; Menzure; Laboratorijske tikvice; Petrijeve zdjelice; Pipete; Stalci za epruvete; Epruvete; Boca štrcaljka
es: Economía e industria > Ciencia y laboratorio > Productos de laboratorio: Vasos de laboratorio; Probetas; Matraces de laboratorio; Placas de Petri; Pipetas; Soportes tubos de ensayo; Tubos de ensayo; Pizetas
sv: Företag och industri > Vetenskap och laboratorium > Laboratoriematerial: Laboratoriebägare; Graderade cylindrar; Laboratorieflaskor; Petriskålar; Pipetter; Provrörsställ; Provrör; Tvättflaskor
nb: Forretninger og industri > Vitenskap og laboratorier > Forbruksmateriell til laboratorier: Begerglass; Graderte sylindere; Laboratorieflasker; Petriskåler; Pipetter; Prøverørstativer; Prøverør; Vaskeflasker
cs: Obchod a průmysl > Věda a laboratoře > Laboratorní potřeby: Kádinky; Odměrné válce; Laboratorní baňky; Petriho misky; Pipety; Stojany na zkumavky; Zkumavky; Mycí lahvičky
bg-BG: Бизнес и промишленост > Наука и лаборатория > Лабораторни консумативи: Бехерови чаши; Разграфени цилиндри; Лабораторни колби; Блюда Петри; Пипети; Стойки за епруветки; Епруветки; Шишета за промиване
fi: Yritys ja teollisuus > Tiede ja laboratorio > Laboratorio­tarvikkeet: Keitinlasit; Mittalasit; Keittopullot; Petrimaljat; Pipetit; Koeputkitelineet; Koeputket; Pesupullot
zh-CN: 商业/工业 > 科学与实验 > 实验室用品: 烧杯; 量筒; 实验室烧瓶; 培养皿; 移液器; 试管架; 试管; 洗瓶
ro-RO: Afaceri și sectorul industrial > Știință și laborator > Materiale de laborator: Pahare de laborator; Cilindri gradați; Baloane de laborator; Vase Petri; Pipete; Standuri pentru eprubete; Eprubete; Sticle pentru spălare
sk-SK: Obchod a priemysel > Vedecké laboratórium > Laboratórne potreby: Kadičky; Odmerné valce; Laboratórne banky; Petriho misky; Pipety; Stojany na skúmavky; Skúmavky; Umyte fľaše
pt-PT: Business e industrial > Ciência e laboratório > Artigos de laboratório: Copos de precipitação; Cilindros graduados; Frascos de laboratório; Placas Petri; Pipetas; Suportes de tubos de ensaio; Tubos de ensaio; Garrafas de lavagem
de: Wirtschaft & Industrie > Wissenschaft & Labor > Laborbedarf: Bechergläse; Messzylinder; Laborkolben; Petrischalen; Pipetten; Reagenzglasständer; Reagenzgläser; Spritzflaschen
en: Business & Industrial > Science & Laboratory > Laboratory Supplies: Beakers; Graduated Cylinders; Laboratory Flasks; Petri Dishes; Pipettes; Test Tube Racks; Test Tubes; Wash Bottles
da: Erhverv og industri > Videnskab og laboratorier > Laboratorie – tilbehør: Bægerglas; Målecylindre; Laboratorie – flasker; Petriskåle; Pipetter; Reagensglasholdere; Reagensglas; Flasker til sårrensning
it: Commercio e industria > Scienza e laboratorio > Articoli da laboratorio: Becher; Cilindri graduati; Beute da laboratorio; Piastre di Petri; Pipette; Portaprovette; Provette; Spruzzette
lt-LT: Verslas ir pramonė > Mokslas ir laboratorijos > Laboratorijos reikmenys: Cheminės stiklinės; Menzūros; Kolbos; Petri lėkštelės; Pipetės; Mėgintuvėlių stovai; Mėgintuvėliai; Plovyklės
ja: ビジネス・産業 > 科学・実験 > 実験用品: ビーカー; メスシリンダー; フラスコ; シャーレ; ピペット; 試験管立て; 試験管; 洗浄瓶
pl: Biznes i przemysł > Badania naukowe i laboratoryjne > Akcesoria laboratoryjne: Zlewki; Cylindry miarowe; Kolby laboratoryjne; Szalki Petriego; Pipety; Statywy do probówek; Probówki; Tryskawki
fr: Entreprise et industrie > Sciences et laboratoire > Accessoires de laboratoire: Béchers; Éprouvettes graduées; Flacons de laboratoire; Boîtes de Petri; Pipettes; Supports de tubes à essais; Tubes à essais; Pissettes
ru: Бизнес и промышленность > Лабораторное и научное оборудование > Лабораторная посуда: Лабораторные стаканы; Мерные цилиндры; Лабораторные колбы; Чашки Петри; Пипетки; Штативы для пробирок; Пробирки; Промывалки